臺灣士林地方法院刑事判決　　　　　　　 93年度訴字第633號
公　訴　人　臺灣士林地方法院檢察署檢察官
被　　　告　甲○○
上列被告因違反毒品危害防制條例案件，經檢察官提起公訴（93
年度毒偵字第1180號），本院經訊問被告後，被告就被訴之事實
為認罪之答辯，經合議庭裁定由受命法官獨任進行簡式審判程序
並判決如下：
    主  文
甲○○連續施用第一級毒品，累犯，處有期徒刑拾月。扣案如附
表所示毒品沒收銷燬。
    事  實
一、甲○○有多項妨害自由、公共危險、違反麻醉藥品管理條例
    前科，最近1 次係於民國82年間因違反肅清煙毒條例及違反
    麻醉藥品管理條例案件分別經臺灣臺北地方法院83年度訴字
    第1006號判處有期徒刑3 年6 月（經上訴駁回確定）及本院
    以83年訴字第752 號判處有期徒刑3 年2 月及6 月，經合併
    定執行刑6 年。而於86年間又因違反麻醉藥品管理條例案經
    本院86年度易字第1632號判處有期徒刑7 月確定。前開所定
    執行刑6 年與最後判處之有期徒刑7 月，接續合併執行，於
    89 年3月20日假釋，而於92年4 月19日假釋縮短刑期執行完
    畢。又於92年間，因施用毒品案件，經本院92年毒聲字第80
    號裁定觀察、勒戒，認有施用傾向，復以92年度毒聲字第15
    9 號裁定強制戒治，嗣又經裁定停止戒治，於92年8 月28日
    釋放出所，93年2 月21日保護管束期滿後，由臺灣士林地方
    法院檢察署檢察官於93年3 月23日以93年度戒毒偵字第20號
    不起訴處分確定。詎甲○○復基於施用毒品之概括犯意，自
    前案保護管束期間之93年1 月底起至93年8 月22日，連續在
    其臺北市○○區○○路25巷81弄58號住處或其他不詳地點，
    以海洛因摻入香煙吸食之方式施用第一級毒品海洛因多次（
    施用頻率約1 星期1 至2 次）。嗣於93年8 月22日下午6時
    許在臺北市○○區○○路1 段105 號前，因搭乘友人張培根
    之汽車，為警實施交通盤撿時，因心虛交出如附表所示毒品
    一包，始查悉上情，員警並扣得如附表所示之毒品。
二、案經臺北市政府警察局士林分局報請臺灣士林地方法院檢察
    署檢察官偵查起訴。
    理  由
一、上揭事實業據被告甲○○於警訊、偵查及本院審理中坦承不
    諱（毒偵卷1180號第23至27頁偵訊筆錄，核退卷第5 至6 頁
    訊問筆錄、本院卷第31至34頁審判筆錄參照），而被告查獲
    當日採驗之尿液經送臺灣尖端先進生技醫藥股份有限公司以
    氣相層析質譜儀檢驗法鑑驗結果，呈嗎啡陽性反應，亦有該
    公司93年9 月2 日濫用藥物檢驗報告（核退卷第12頁參照）
    1 紙附卷可稽。扣案被告身上查獲之毒品，經以氣相層析質
    譜儀鑑驗結果亦均為海洛因，亦有法務部調查局93年9 月29
    日調科壹字第040003619 號鑑定通知書（併案毒偵卷第1180
    頁參照）。又被告自白施用第一級毒品海洛因，應認與事實
    相符，而可採信，前開事實應可認定。被告於92年間因施用
    第一級毒品海洛因案件，經法院裁定觀察、勒戒，因有施用
    傾向，又裁定強制戒治，於92年8 月28日停止戒治釋放出所
    ，保護管束期滿後，由檢察官不起訴處分確定等情，亦有卷
    附臺灣高等法院被告全國前案紀錄表在卷可稽，應可認定。
    被告此次顯係於強制戒治執行完畢釋放後，5 年內再犯施用
    毒品罪，而應依毒品危害防制條例第23條第2 項追訴處罰。
    本件事證明確，被告犯行洵堪認定。
二、核被告甲○○所為係犯毒品危害防制條例第10條第1 項之施
    用第一級毒品罪。被告施用毒品前持有毒品之低度行為，應
    為施用之高度行為所吸收，不另論罪。被告多次施用毒品犯
    行，時間緊接，所犯構成要件相同，顯係基於概括犯意所為
    ，為連續犯，應依刑法第56條規定論以連續施用第一級毒品
    1 罪，並加重其刑。被告有如事實欄所示前科紀錄，經判處
    有期徒刑執行完畢，此有臺灣高等法院被告全國前案紀錄表
    在卷可稽，其於5 年內再犯本件有期徒刑以上之罪，為累犯
    ，應依刑法第47條遞加重其刑。爰審酌被告前因施用毒品交
    付保護管束，詎其竟不思悔悟，復於保護管束期滿後再施用
    第一級毒品，顯見尚存有僥倖心理，惟其因胃病發作頻繁而
    施用毒品抑制病情，且犯後終能坦承犯行，態度尚佳，及其
    犯罪之動機、目的、手段，犯罪時所受之刺激、其品性、生
    活狀況、智識程度、犯罪所生之損害等一切情狀，量處如主
    文所示之刑，以玆警懲。扣案之如附表所示毒品，係屬本案
    查獲供被告施用之第一級毒品，不問屬於犯人與否，應依毒
    品危害防制條例第18條第1 項前段之規定沒收銷燬之。
三、據上論斷，應依刑事訴訟法第273 條之1 第1 項、第299 條
    第1 項前段，毒品危害防制條例第10條第1 項、第18條第1
    項前段，刑法第11條、第56條、第47條，判決如主文。
本案經檢察官盧美如到庭執行職務。
中　　華　　民　　國　　94　　年　　2 　　月　　15　　日
                  刑事第七庭法  官  王沛雷
上正本證明與原本無異。
如不服本判決，應於判決送達後10日內，向本院提出上訴狀。
                            書記官　詹志鵬
中　　華　　民　　國　　94　　年　　2 　　月　　16　　日
附表：
┌──────────┐
│扣案物品            │
├──────────┤
│海洛因壹包（淨重零點│
│肆公克）            │
└──────────┘
附錄本判決論罪科刑依據之法條：
毒品危害防制條例第10條第1 項：
    施用第 1 級毒品者，處6月以上5年以下有期徒刑。
